---
title: "108-2 大數據分析方法 作業一"
output: github_document
author: 李彬勤
---

搞不清楚各行各業的薪資差異嗎? 念研究所到底對第一份工作的薪資影響有多大? CP值高嗎? 透過分析**初任人員平均經常性薪資**- （107年）(https://data.gov.tw/dataset/6647) （104-105年）http://ipgod.nchc.org.tw/dataset/a17000000j-020066 ，可初步了解台灣近幾年各行各業、各學歷的起薪。

## 比較104年度和107年度大學畢業者的薪資資料

### 資料匯入與處理
```{r dataload}
library(readr)
library(dplyr)
x104 <- read_csv("C:/Users/User/Downloads/a.csv")
X107 <- read_csv("C:/Users/User/Downloads/107-career.csv")


x104$`大職業別`<-gsub("部門|、","",x104$`大職業別`)
X107$`大職業別`<-gsub("_","",X107$`大職業別`)
X107$`大職業別`<-gsub("建工程","造業",X107$`大職業別`)
X107$`大職業別`<-gsub("出版、影音製作、傳播及資通訊服務業","資訊及通訊傳播業",X107$`大職業別`)
X107$`大職業別`<-gsub("教育業","教育服務業",X107$`大職業別`)
X107$`大職業別`<-gsub("醫療保健業","醫療保健服務業",X107$`大職業別`)

x104$`大學-薪資`<-as.numeric(gsub("—|…",NA,x104$`大學-薪資`))
X107$`大學-薪資`<-as.numeric(gsub("—|…",NA,X107$`大學-薪資`))



Compare<-(inner_join(x104,X107,by="大職業別"))

```

### 107年度薪資較104年度薪資高的職業有哪些? 
```{r compare103106}
#這是R Code Chunk
salary<-select(X107,`大職業別`)
salary$salaryrate<-((X107$`大學-薪資`)/(x104$`大學-薪資`))

salary<-salary[complete.cases(salary$salaryrate),]
highsalaryrate<-arrange(salary,desc(salaryrate))

head(highsalaryrate,10)
```
以上十筆資料是107年度薪資比104年度薪資藥膏的大職業別，我們可以用salaryrate來判斷，因為分子為107年的大學薪資，而分母為104年的大學薪資，因此salaryrate大於一就可以知道那些職業107年的薪資比104年要多。



### 提高超過5%的的職業有哪些? 
```{r over5}
#這是R Code Chunk
salary<-select(X107,`大職業別`)
salary$salaryrate<-((X107$`大學-薪資`)/(x104$`大學-薪資`))

salary<-salary[complete.cases(salary$salaryrate),]
rate<-filter( salary , salaryrate > 1.05 )

highsalaryrate<-arrange(rate,desc(salaryrate))

highsalaryrate
```

### 主要的職業種別是哪些種類呢?
```{r mainType}
#這是R Code Chunk
table(sapply( (strsplit (salary$`大職業別`,"-") ), "[" ,  1))%>%
  View()

```

## 男女同工不同酬現況分析

男女同工不同酬一直是性別平等中很重要的問題，分析資料來源為104到107年度的大學畢業薪資。

### 104和107年度的大學畢業薪資資料，哪些行業男生薪資比女生薪資多?
```{r male}
#這是R Code Chunk
x104$`大學-女/男`<-as.numeric(gsub("—|…",NA,x104$`大學-女/男`))
a104<-x104[complete.cases(x104$`大學-女/男`),]
a104<-select(a104,`大職業別`,`大學-女/男`)
a104<-a104[order(a104$`大學-女/男`,decreasing = T),]


X107$`大學-女/男`<-as.numeric(gsub("—|…",NA,X107$`大學-女/男`))
b107<-X107[complete.cases(X107$`大學-女/男`),]
b107<-select(b107,`大職業別`,`大學-女/男`)
b107<-b107[order(b107$`大學-女/男`,decreasing = T),]


a104$`大學-女/男`<-as.character(a104$`大學-女/男`)
b107$`大學-女/男`<-as.character(b107$`大學-女/男`)

tail(a104,10)
tail(b107,10)
```
上面的資料為男女薪資比例大小由小到大排序的前十名職業，第一張圖是104年薪資比例的前十名，從比例可以知道，女生在分子，而比例都沒有大於一，所以可以看到這十個行業的男生薪資都比女生還要多，第二張圖是107年薪資比例的前十名，同理可以知道這十個大職業別的薪資都是男生的薪資大於女生的薪資。
### 哪些行業女生薪資比男生薪資多? 
```{r female}
head(a104,10)
head(b107,10)
```
上面的資料為男女薪資比例大小由小到大排序的前十名職業，第一張圖是104年薪資比例的前十名，女生在分子，從比例可以知道專業科學及技術服務業-技藝機械設備操作及組裝人員的比例為100.26可以知道女生的薪資比男生高，而有四個職業為比例為100可以知道男女的薪資是相同的，其餘的5個職業則是男生的薪資比女生多。

第二張圖前八個職業的比例都為100，可以知道這八個職業男女薪資相同，剩下的兩筆資料女生的薪資比男生少。

## 研究所薪資差異

以107年度的資料來看，哪個職業別念研究所最划算呢 (研究所學歷薪資與大學學歷薪資增加比例最多)?
 
```{r grad}
#這是R Code Chunk
X107$`研究所-薪資`<-as.numeric(gsub("—|…",NA,X107$`研究所-薪資`))
X107$`大學-薪資`<-as.numeric(gsub("—|…",NA,X107$`大學-薪資`))

dataset <- data.frame(name = X107$`大職業別`)
dataset$salaryrate<-X107$`研究所-薪資`/X107$`大學-薪資`

dataset<-dataset[complete.cases(dataset$salaryrate),]
dataseta<-dataset[order(dataset$salaryrate,decreasing = T),]

head(dataseta,10)

```
從上面的資料可以知道，比例最小的工業及服務業不念研究所最划算，因為這是研究所薪資除以大學薪資所得到的資料，代表研究所的薪資和大學薪資差不多的話，比例就會比較少，因此可以知道工業及服務業不念研究所最划算。
## 我有興趣的職業別薪資狀況分析

### 有興趣的職業別篩選，呈現薪資
```{r like}
#這是R Code Chunk
dataset2 <- data.frame(name = X107$`大職業別`,
                           `研究所` =X107$`研究所-薪資`,
                           `大學` = X107$`大學-薪資`)

dataset2<-dataset2[complete.cases(dataset2$`研究所`&dataset2$`大學`),]
dataset2$`研究所`<-sort(dataset2$`研究所`,decreasing = T)

dataset2[grep("資訊及通訊傳播業-專業人員|資訊及通訊傳播業",dataset$name),]

head(dataset2[grep("資訊及通訊傳播業-專業人員|資訊及通訊傳播業",dataset2$name),],10)

```

### 這些職業別研究所薪資與大學薪資差多少呢？
```{r likeGrad}
#這是R Code Chunk
dataset2$rate<-dataset2$`研究所`/dataset2$`大學`
head(dataset2[grep("資訊及通訊傳播業-專業人員|資訊及通訊傳播業",dataset2$name),],10)
```
薪資和我想得差不多，感覺薪資差異並不大，應該不會想念研究所，念研究所要花時間又花錢，感覺不符合機會成本。